【裁判字號】    92,台非,311
【裁判日期】    920821
【裁判案由】    違反著作權法
【裁判全文】
最高法院刑事判決                                九十二年度台非字第三一一號
    上訴人  最高法院檢察署檢察總長
    被  告  甲○○
右上訴人因被告違反著作權法案件，對於台灣高雄地方法院中華民國九十一年八月二
十八日第一審確定判決（九十一年度訴字第一四四七號，起訴案號：台灣高雄地方法
院檢察署九十一年度偵字第八三二九號），認為違法，提起非常上訴，本院判決如左
：
    主  文
原判決關於違背法令部分撤銷。
    理  由
非常上訴理由稱：「按判決不適用法則或適用法則不當者，為違背法令。又依法應於
審判期日調查之證據而未予調查者。其判決當然為違背法令，分別為刑事訴訟法第三
百七十八條、第三百七十九條第十款所明定。而證據雖已調查而其內容尚未明瞭者，
即與未經調查者無異，如遽行判決，仍屬應於審判期日調查之證據而未予調查，最高
法院三十一年上字第八七號著有判例。又依法應於審判期日調查之證據而未予調查，
致適用法令違誤而顯然於判決有影響者，該項確定判決即屬判決違背法令，應有刑事
訴訟法第四百四十七條第一項第一款規定之適用，亦有司法院大法官會議釋字第一八
一號解釋可資參照。又按受二年以下有期徒刑、拘役或罰金之宣告，而未曾受有期徒
刑以上刑之宣告或前受有期徒刑以上刑之宣告，執行完畢或赦免後五年內未受有期徒
刑以上刑之宣告，認以暫不執行為適當者，得宣告緩刑，刑法第七十四條規定甚明。
而在判決前己受有期徒刑以上刑之宣告確定者，即不符緩刑條件，至於前所宣告之緩
刑已否執行，在所不問。因而前已受有期徒刑之宣告者，即不得於後案宣告緩刑。最
高法院五十四年臺非字第一四八號著有判例可供參照。本件被告前所犯案件曾否受有
期徒刑以上刑之宣告，乃本案得否宣告緩刑之前提要件，亦即得否適用刑法第七十四
條之基礎，自有調查之必要。經查，本件被告甲○○曾於民國八十九年間，因違反毐
品危害防制條例案件，經台灣高雄少年法院判決有期徒刑二年十月，緩刑三年確定，
有刑案資料查註紀錄表附於台灣高雄地方法院檢察署九十一年度偵字第一二九七○號
卷第二頁、九十一年度發查字第三四七四號卷第九頁、同年發查字第三四七五號卷第
十二頁、發查字第三四七六號卷第十一頁、發查字第三四七七號卷第十二頁可稽。本
件被告再犯違反著作權法案件，台灣高雄地方法院失察，於九十一年八月二十八日，
以被告共同以明知為侵害著作權之物，意圖營利而交付之方法侵害他人之著作權為常
業，而判處有期徒刑壹年，緩刑年，於九十一年十月四日確定。揆諸首開說明，顯
有判決適用法則不當及應於審判期日調查之證據而未予調查之違法。案經確定，爰依
刑事訴訟法第四百四十一條、第四百四十三條提起非常上訴，以資糾正。」等語。
本院按：受二年以下有期徒刑、拘役或罰金之宣告，認為以暫不執行為適當，得宣告
緩刑者，以未曾受有期徒刑以上刑之宣告，或前受有期徒刑以上刑之宣告，執行完畢
或赦免後，五年以內未曾受有期徒刑以上刑之宣告者為限，此於刑法第七十四條規定
甚明。而所謂受有期徒刑以上刑之宣告者，祗須受刑之宣告確定為已足，至於是否執
行在所不問，因而前受有期徒刑之宣告，雖經同時諭知緩刑，苟無同法第七十六條所
定失其刑之宣告效力之情形，仍不得於後案宣告緩刑（參考本院二十五年非字第三一
三號判例）。本件被告甲○○曾於八十九年間因違反毒品危害防制條例，經台灣高雄
少年法院於八十九年八月二十八日以八十九年度少訴字第二四號刑事判決判處有期徒
刑二年十月，緩刑三年，於八十九年十月二日確定在案，有該案卷宗及刑案資料查註
紀錄表（附於台灣高雄地方法院檢察署九十一年度偵字第一二九七○號卷第二頁，九
十一年度發查字︽下同︾第三四七四號卷第九頁、第三四七五號卷第十二頁、第三四
七六號卷第十一頁、第三四七七號卷第十二頁）可稽。嗣被告又於九十一年四月間因
違反著作權法，經原審法院於九十一年八月二十八日以九十一年度訴字第一四四七號
刑事判決，判處罪刑時，依上開說明，自不得再宣告緩刑。乃原審於判處被告有期徒
刑一年時，竟併予諭知緩刑三年，自屬判決違背法令。案經確定，非常上訴意旨執以
指摘，為有理由，惟原判決尚非不利於被告，應僅將原判決關於違法緩刑違背法令部
分撤銷，以資糾正。
據上論結，應依刑事訴訟法第四百四十七條第一項第一款前段，判決如主文。
中      華      民      國    九十二    年      八      月    二十一    日
                              最高法院刑事第十一庭
                                  審判長法官  呂  潮  澤
                                        法官  白  文  漳
                                        法官  陳  世  雄
                                        法官  孫  增  同
                                        法官  林  開  任
      右正本證明與原本無異
                                              書  記  官
中      華      民      國    九十二    年      八      月    二十五    日


司法院資訊處製作；財團法人民間司法改革基金會備份。
